# 新三板股改验资报告时间

提问人：安好 时间：2015-10-28 15:46:00
请教陈版及各位：新三板股改验资报告的验资报告日，在现行法规体系下，可以在创立大会召开日之后吗？谢谢

回答人：chenyiwei
按照正常的股份公司变更流程，不应出现验资报告日在创立大会日之后的情况，因为通常情况下需要先由事务所出具验资报告，核实出资到位情况，作为确认认股人参与创立大会的资格的一项前提。